【裁判字號】    89,訴,606
【裁判日期】    890629
【裁判案由】    清償債務
【裁判全文】
臺灣桃園地方法院民事判決  八十九年度訴字第六○六號
    原      告  甲○○
    被      告  乙○○
右當事人間請求清償債務事件，本院判決如左：
    主    文
被告應給付原告新台幣壹佰柒拾萬元，及自民國八十九年三月二十四日起至清償日止
，按年息百分之伍計算之利息。
訴訟費用由被告負擔。
    事    實
甲、原告方面：
  一、聲明：如主文所示。
  二、陳述：
      (一)兩造本係夫妻，於民國（下同）八十三年十二月二十七日離婚，於離婚協議
        書內約定子女黃永裕（七十七年十月四日出生）、黃永欽（七十九年七月七
        日出生）、黃婉伶（八十年十一月二十七日出生）等三人之監護權歸被告，
        但若被告未盡監護、扶養、教育責任或有虐待之情形，原告有權收回監護權
        ，而子女之生活費（含房租）、教育費均由被告負責，其費用暫定每月新台
        幣（下同）十萬元，以後按當時物價指數調升，而後因被告對前開子女未盡
        監護責任，而自八十四年六月十九日起前開子女之監護責任改由原告行使。
      (二)原告前曾起訴請求被告給付八十四年六月十九日起至八十七年九月十九日止
        之子女生活費及教育費，經鈞院八十七年度訴字第一五六三號民事判決及台
        灣高等法院八十八年度上字第一一三二號民事判決判決勝訴，被告未依前開
        判決給付，且其自八十七年九月十九日後至八十九年二月十九日止共十七個
        月之子女生活費與教育費亦未給付，屢經催討，亦置不理，故再提起本件訴
        訟。
  三、證據：提出離婚協議書影本一張、台灣高等法院八十八年度上字第一一三二號
      民事判決及本院八十七年度訴字第一五六三號民事判決確定證明書影本各一張
      為證。
乙、被告方面：
  一、聲明：請駁回原告之訴；訴訟費用由原告負擔。
  二、陳述：對於原告提出之離婚協議書真正不爭執，對原告主張兩造之子女黃永裕
      、黃永欽、黃婉伶自八十七年九月十九日後至八十九年二月十九日止仍由原告
      扶養，以及其於前開時間內並未每月給付原告十萬元之事實亦不爭執，但不滿
      意原告就上次請求及這一次請求之金額共計五百四十萬元（應係五百六十萬元
      ，被告誤算為五百四十萬元）。
丙、本院依職權調閱本院八十七年度訴字第一五六三號民事卷宗全部。
    理    由
一、本件原告主張兩造所生之子女現由其監護中，而被告未依兩造於離婚協議書之約
    定按月給付原告十萬元，前曾起訴請求被告給付八十四年六月十九日起至八十七
    年九月十九日止之費用，獲得勝訴判決，被告未依前開判決給付，且其自八十七
    年九月十九日後至八十九年二月十九日止共十七個月之子女生活費與教育費亦未
    給付，故起訴請求被告給付共十七個月總計為一百七十萬元之費用；被告則以：
    原告就上次請求及這一次請求之金額共計為五百四十萬元，其不滿意等語置辯。
二、本件原告主張之事實，業據其提出離婚協議書影本一張、台灣高等法院八十八年
    度上字第一一三二號民事判決及本院八十七年度訴字第一五六三號民事判決確定
    證明書影本各一張為證，而被告對於原告提出之離婚協議書真正並不爭執，對原
    告主張兩造之子女黃永裕、黃永欽、黃婉伶自八十七年九月十九日後至八十九年
    二月十九日止仍由原告扶養，以及其於八十七年九月十九日後至八十九年二月十
    九日之時間內並未每月給付原告十萬元之事實亦不爭執，但抗辯：原告就上次請
    求及這一次請求之金額共計為五百四十萬元，其不滿意等語云云。經查：
    (一)依原告提出被告不爭執之離婚協議書第二、三條記載：爾後男方（即被告）對
      子女有未盡監護、扶養、教育責任或有虐待之情形，女方（即原告）有權收回
      監護權，而子女之生活費（含房租）、教育費、均由男方負責，其費用暫定每
      月十萬元，以後按當時物價指數調升（第二條）。如男方未依協議遵行支付女
      方及子女生活費等，女方有權請求法院強制執行男方之不動產（第三條）等語
      ，且被告對於原告主張兩造之子女黃永裕、黃永欽、黃婉伶自八十七年九月十
      日後至八十九年二月十九日止仍由原告扶養，以及其於八十七年九月十九日後
      至八十九年二月十九日之時間內並未每月給付原告十萬元之事實亦不爭執，故
      堪認原告此部分主張為真實。
    (二)又原告曾起訴請求被告給付八十四年六月十九日起至八十七年九月十九日止之
      子女生活費及教育費，經本院八十七年度訴字第一五六三號民事判決及台灣高
      等法院八十八年度上字第一一三二號民事判決均判決勝訴乙節，亦經本院調卷
      核閱屬實，有本院及台灣高等法院前開判決書各一份附卷可稽。
    (三)因而原告於前案係請求被告給付八十四年六月十九日起至八十七年九月十九日
      止之子女生活費、教育費，而本件係請求自八十七年九月十九日後至八十九年
      二月十九日止之子女生活費、教育費，二者並無重覆情形，故被告抗辯：原告
      二次請求之金額共計為五百四十萬元，其不滿意云云，不足為採，其此部分抗
      辯為無理由。
    綜上所述，原告依離婚協議書之約定，起訴請求被告給付八十七年九月十九日後
    至八十九年二月十九日止十七個月共計一百七十萬元，及自支付命令送達之翌日
    （即八十九年三月二十四日）起，按年息百分之五計算之利息，為有理由，應予
    准許。
三、據上論結：原告之訴為有理由，依民事訴訟法第七十八條判決如主文。
中      華      民      國    八十九    年      六      月    二十九    日
                                        臺灣桃園地方法院民事第二庭
~B法      官  邱瑞祥
右為正本係照原本作成
如對本判決上訴須於判決送達後廿日內向本院提出上訴狀
中      華      民      國    八十九    年      六      月    二十九    日
~B書  記  官  郝玉蓮


司法院資訊處製作；財團法人民間司法改革基金會備份。
